臺灣高雄地方法院民事裁定
109年度消債更字第422號
聲  請  人  蘇裔涵
0000000000000000

0000000000000000

代  理  人  林昱宏律師
上列當事人因消費者債務清理事件聲請更生，本院裁定如下：
    主  文
聲請人蘇裔涵(原名:蘇燕)自中華民國一一○年五月六日下午四時
起開始更生程序。
命司法事務官進行本件更生程序。
    理  由
一、聲請意旨略以：伊有不能清償債務情事，前依消債條例規定
    ，向本院聲請調解債務清償方案，惟調解不成立。伊又未經
    法院裁定開始清算程序或宣告破產，爰聲請更生等語。　　
二、按債務人不能清償債務或有不能清償之虞者，得依本條例所
    定更生或清算程序，清理其債務；債務人無擔保或無優先權
    之本金及利息債務總額未逾新臺幣（下同）00000000元者，
    於法院裁定開始清算程序或宣告破產前，得向法院聲請更生
    ；法院開始更生程序之裁定，應載明其110年、月、日、時
    ，並即時發生效力；法院開始更生或清算程序後，得命司法
    事務官進行更生或清算程序，必要時得選任律師、會計師或
    其他適當之自然人或法人1人為監督人或管理人，消費者債
    務清理條例（下稱消債條例）第3條、第16條第1項、第42條
    第1項、第45條第1項分別定有明文。
三、經查：
  ㈠聲請人前於民國108年3月25日提出債權人清冊，向本院聲請更生程序，經本院108年度消債更字第101號受理，於109年6月15日以無工作為由，具狀撤回本院108年司執消債更259號，復於109年11月6日具狀聲請更生，經本院109消債更字第422號受理等情，業經本院依職權調閱上開調解卷宗核閱無訛。　　　　　　　　　　　
  ㈡聲請人於107年度至108年度申報所得各為190525元、390460
    元，名下2015年份汽車1台，有新光人壽保單2張，該保單解
    約金合計34879元、另經本院職權查詢，尚有三商美邦人壽
    保單1張，該保單解約金4384元(已扣除保費墊繳38306元)；
    又聲請人自107年10月至108年6月任職於世和旅行社股份有
    限公司，依聲請人自陳之薪資、出差費合計179196元，團員
    購物退佣金合計144490元，自107年12月至108年8月於昇恆
    昌股份有限公司，執行業務所得合計143941元；自108年7月
    至108年9月任職於金環球旅行社股份有限公司，薪資合計84
    000元【(計算式:21000+52500+10500=84000，(本裁定計算
    方式均採元以下4捨5入)】，自109年3月至109年4月，任職
    於尚亨運動用品股份有限公司，薪資合計38596元，自109年
    7月至109年10月，任職於羅森數位有限公司，薪資合計1077
    93元，復於108年10月至109年2月及自109年4月18日至109年
    7月23日，無業，此期間領有行政院紓困補助30000元，友人
    丁啟聖資助5500元、職業訓練生活津貼領取18960元及配偶
    袁有箎資助共9個月，每月15000元，另於薩摩亞商寰宇珠寶
    城有限公司高雄分公司，108年度執業所得，合計36089元，
    現未領取任何社會補助等情，有財政部高雄國稅局107年及1
    08年綜合所得稅各類所得資料清單及財產歸屬資料清單(本
    案卷第21-23頁)、財產及收入狀況說明書（本案卷第4頁）
    、債權人清冊（本案卷第6頁）、戶籍謄本（本案卷第40頁
    ）、勞工保險被保險人投保資料表（本案卷第20頁）、個人
    商業保險查詢結果表（本案卷第27頁）、財團法人金融聯合
    徵信中心前置協商專用債權人清冊（本案卷第6頁）、信用
    報告（本案卷第122-126頁）、社會補助查詢(本案卷第85-8
    9頁、存簿（本案卷第28-38頁、第136-137頁）、世和旅行
    社股份有限公司函（本案卷第116頁）、尚亨運動用品股份
    有限公司函（本案卷第186頁）、羅森數位有限公司函（本
    案卷第186頁）、昇恆昌股份有限公司函(本案卷第114-115
    頁)、新光人壽保險股份有限公司陳報狀（本案卷第103-104
    頁）、三商美邦函(本案卷第106頁、第185頁)、勞動部勞動
    力發展署高屏澎東分署函(本案卷第194頁)、勞動部勞工保
    險局函(本案卷第195頁)、聲請人陳報狀(本案卷第187頁、
    第196頁、第204頁)等附卷可參。依目前調查所得證據，以
    聲請人每月收入30981元【(計算式:179196+144490+84000+3
    8596+107793+30000+5500+18960+135000)÷24=3098】作為核
    算聲請人現在償債能力之基礎，堪認妥適。
　㈢關於聲請人個人日常必要支出部分，聲請人雖主張每月支出1
    6009元（包含幫忙配偶分擔房貸每月7000元）乙情，並提袁
    有箎出具界結書、袁有箎之土地銀行往來帳戶查詢（本案卷
    第188頁、第135頁）為證。惟按債務人必要生活費用，以最
    近1年衛生福利部或直轄市政府所公告當地區每人每月最低
    生活費1.2倍定之，消債條例第64條之2第1項定有明文。本
    院參酌衛福部社會司所公告110年度高雄市最低生活費為133
    41元，又該最低生活費用之標準，係照當地最近1年平均每
    人可支配所得中位數60％訂定，依其基準之家庭收支調查報
    告調查表格式所示有關經常性支出之調查項目，包括利息支
    出、食品、衣著、房租及水費、電費、醫療保健、交通、娛
    樂、教育等，已涵蓋聲請人所陳報之支出項目。是本院認聲
    請人必要生活費用以最低生活費之1.2倍即16,009元計算已
    足，逾此範圍難認必要。
　㈣關於聲請人扶養支出部分：
    聲請人稱與配偶共同扶養長子蘇堂昱(生父蘇博熙，其生父
    已歿)及長子袁作濬(與配偶袁有箎生)，每月支出扶養費各7
    859元。經查，蘇堂昱係91年12月生，現就高雄工商，107年
    度至108年度無申報所得，名下台南市東區土地1筆，持分八
    分之一，現值484627元(為遺囑繼承)，現未領有任何補助等
    情，此有戶籍謄本（本案卷第41頁）、生父蘇博熙除戶戶謄
    (本案卷第41頁)、在學證明(本案卷第172頁)、所得資料清
    單及財產歸屬資料清單（本案卷第64-65頁）、社會補助查
    詢表（本案卷第95-96頁）附卷可考。另袁作濬係105年5月
    生，107年度至108年度無申報所得，名下無財產，自108年8
    月至109年10月，育兒津貼每月2500元，合計領37500元等情
    ，此有戶籍謄本（本案卷第40頁）、高雄市政府教育局函(
    本案卷第105頁)、所得資料清單及財產歸屬資料清單（本案
    卷第70-71頁）、社會補助查詢表（本案卷第91-94頁）附卷
    可考。蘇堂昱、袁作濬均既未成年，堪認有受扶養之必要。
    至於扶養費用數額部分，按受扶養者之必要生活費用，準用
    第1項規定計算基準數額，並依債務人依法應負擔扶養義務
    之比例認定之，消債條例第64條之2第2項亦有明定。110年
    度高雄市每人每月之最低生活費13341元之1.2倍為16009元
    ，聲請人與配偶共同負擔子女扶養費用（最低生活費標準試
    算：(16009×2-2500)×0.5＝14759），逾此範圍難認必要。
　㈤承上，聲請人目前每月收入30981元，扣除個人必要支出1600
    9元、子女扶養費合計14759後，剩餘213元，而聲請人目前
    負債總額為452239元，扣除三商美邦人壽、新光人壽解約金
    共計39263元後，以每月所餘逐年清償，至少須約161.5年【
    計算式：(000000－00000）÷213÷12≒161.5】始能清償完畢，
    應認其已不能清償債務。此外，聲請人無擔保或無優先權之
    債務總額未逾00000000元，且無消債條例第6條第3項、第8
    條或第46條各款所定駁回更生聲請之事由存在。則聲請人聲
    請更生為有理由，應予准許，爰命司法事務官進行本件更生
    程序。
四、依消債條例第11條第1 項、第45條第1 項、第16條第1 項，
    裁定如主文。
中　　華　　民　　國　 110　　年　　5 　　月　　6　　日
              　　民事庭　　  法　官　賴寶合
以上正本係照原本作成。
本裁定不得抗告。
中　　華　　民　　國　 110　　年　　5 　　月　　6　　日
  　                          書記官　胡美儀